臺灣雲林地方法院交通事件裁定　　　　　　　　　 九十三年度交聲字第二０四號
　　移
　　異　議　人　甲○○
右列異議人因違反道路交通管理處罰條例案件，對於交通部公路總局嘉義區監理所雲
林監理站民國九十三年九月十七日所為之裁決處分（原處分案號：雲監裁字第裁七二
─Ｚ00000000號），聲明異議，本院裁定如左：
    主  文
異議駁回。
    理  由
一、原處分意旨略以：異議人甲○○於民國（下同）九十三年七月二十八日二十一時
    二十分許，駕駛車號ＢＯ－一九０五號自用小客車，行經國道一號北上九點七公
    里處時，為內政部警政署國道公路警察局第一警察隊員警發現駕駛人（異議人）
    於行駛道路時，使用手持式行動電話進行通話。而以異議人有違反道路交通管理
    處罰條例第三十一條之一第一項規定之行為，當場掣單舉發。嗣經原處分機關以
    雲監裁字第裁七二─Ｚ00000000號裁決書，裁處罰鍰新台幣（下同）三
    千元。
二、聲明異議意旨略以：伊沒有申請行動電話，亦從不使用行動電話，車上也沒有放
    置行動電話。何來行駛中手持行動電話撥接通話？且當時係晚上九點二十分，伊
    車子是舊車，窗戶部分有貼隔熱紙，員警應該是看不清楚。為此，提出異議等語
    。
三、按汽車駕駛人於行駛道路時，使用手持式行動電話進行撥接或通話者，處三千元
    罰鍰。道路交通管理處罰條例第三十一條之一第一項定有明文。本件異議人於前
    開時、地，因駕駛車號ＢＯ－一九０五號自用小客車行駛道路時，使用手持式行
    動電話進行通話，為警當場攔停掣單舉發。嗣經原處分機關依道路交通管理處罰
    條例第三十一條之一第一項規定，裁處三千元罰鍰等情，有內政部警政署國道公
    路警察局九十三年七月二十八日公警局交字第Ｚ00000000號舉發違反道
    路交通管理事件通知單、雲林監理站九十三九月十七日雲監裁字第裁七二─Ｚ0
    0000000號違反道路交通管理事件裁決書各一份在卷足稽。異議人固不否
    認於前開時間駕駛上開車輛行經舉發地點，惟以前開情詞為辯。經查：
（一）證人即當日執行掣單告發勤務之員警李弘偉到庭結證稱：當時看到異議人車速
      很慢，大約十至二十公里。開到他旁邊後，看到他拿著行動電話在講電話，我
      與同事都有看到。然後就攔停。攔下時，他說走錯路，在問朋友怎麼走。當天
      從車窗玻璃看進去，可以看得很清楚，看得到他拿行動電話講電話的樣子等語
      明確。本件異議人亦自承當時車速緩慢。異議人之車速既屬緩慢，則於員警開
      至異議人旁邊時，應可輕易判斷駕駛人是否有持行動電話進行通話。況證人於
      本院證述時態度肯定且明確。且既為依法執行職務之公務員，其公正執法應可
      期待，若非確有違規情事，證人實無設詞誣攀之理。是證人所言，應可採信。
（二）參以自證人李弘偉提供執行勤務當天之錄音帶，經本院當庭勘驗其內容為：「
      警察告駕駛人如果要講電話，就應先停車。不管講幾分鐘，只要有講，就是要
      開罰單。駕駛人則一直說抱歉。」等情觀之，此有當庭勘驗之筆錄在卷可考，
      依上開對話內容，倘異議人並無違規之情，何以直說抱歉？員警何以告知只要
      有講，即要開罰等語。益徵異議人當日有違規之事實。
（三）綜上，異議人空言主張當日並未攜帶行動電話云云，其所辯實不足採信。從而
      ，原處分機關依道路交通管理處罰條例第三十一條之一第一項規定，裁處異議
      人三千元罰緩，於法並無不合。本件異議為無理由，應予駁回。
四、據上論斷，應依道路交通案件處理辦法第十九條，裁定如主文。
中    華    民    國      九十三    年      十一      月      十六      日
                                臺灣雲林地方法院交通法庭
                                    法  官  蔡  世  芳
右正本證明與原本無異。
如不服本裁定，應於裁定送達後五日內向本院提出抗告狀。
                                    書記官  林  秀  娟
中    華    民    國      九十三    年      十一      月      十六      日
